臺灣苗栗地方法院刑事判決　　　　　　　 96年度易字第125號
公　訴　人　臺灣苗栗地方法院檢察署檢察官
被　　　告　甲○○
上列被告因毒品危害防制條例案件，經檢察官提起公訴（96年度
偵字第371 號），及追加起訴（96年度毒偵字第189 號），本院
依簡式審判程序判決如下：
    主  文
甲○○施用第二級毒品，累犯，處有期徒刑玖月；第一次扣案之
甲基安非他命壹包（含袋重零點參公克）沒收銷燬之，吸食器壹
組沒收。又施用第二級毒品，累犯，處有期徒刑玖月；第二次扣
案之甲基安非他命壹包（含袋重零點零肆公克）沒收銷燬之，吸
食器壹組、藥鏟參支及分裝袋柒個均沒收。應執行有期徒刑壹年
貳月；第一次扣案之甲基安非他命壹包（含袋重零點參公克）、
第二次扣案之甲基安非他命壹包（含袋重零點零肆公克）均沒收
銷燬之，第一次扣案之吸食器壹組，第二次扣案之吸食器壹組、
藥鏟參支及分裝袋柒個均沒收。
　　犯罪事實及理由
一、犯罪事實：
（一）甲○○素行不佳，有多次竊盜、違反麻醉藥品管理條例、
      妨害公務、違反毒品危害防制條例等多項前科紀錄，最近
      構成累犯之前科紀錄有：曾因違反毒品危害防制條例案
      件，經本院於民國（下同）91年4 月27日，以91年度苗簡
      字第334 號判決，判處有期徒刑6 月，於91年5 月24日判
      決確定。又曾因竊盜案件，經本院於91年4 月30日以91
      年度易字第150 號判決，判處有期徒刑1 年6 月，於91年
      7 月30日，經台灣高等法院台中分院以91年度上易字第11
      12號判決，駁回上訴並確定。嗣上開兩案件經定應執行刑
      為有期徒刑1 年11月，於94年7 月23日因縮刑期滿執行完
      畢。又曾因違反毒品危害防制條例案件，經本院於94年
      12月30日，以94年度易字第797 號判決，判處有期徒刑8
      月，於95年1 月27日判決確定，於95年11月22日因縮刑期
      滿執行完畢。
（二）甲○○又有下列施用毒品之前案紀錄：因「1 犯」施用
      毒品案件，經送觀察、勒戒後，認無繼續施用毒品之傾向
      ，業由臺灣新竹地方法院於87年10月22日以86年度易字第
      119 號判決免刑，於同年11月16日確定。因「2 犯」施
      用毒品案件，先經本院裁定送觀察、勒戒後，認有繼續施
      用毒品之傾向，經本院裁定令入戒治處所施以強制戒治，
      於91年11月26日停止戒治，並於92年3 月12日期滿未經撤
      銷而執行完畢；至其刑事責任部分，則經本院於91年4 月
      27日，以91年度苗簡字第334 號判決，判處有期徒刑6 月
      ，於91年5 月24日判決確定。因「3 犯」施用毒品案件
      ，經本院於94年12月30日，以94年度易字第797 號判決，
      判處有期徒刑8 月，於95年1 月27日判決確定。因「4
      犯」施用毒品案件，經本院於95年9 月29日，以95年度易
      字第565 號判決，判處有期徒刑9 月，上訴至臺灣高等法
      院臺中分院後，於96年1 月15日撤回上訴而確定（待執行
      ）。
（三）甲○○猶不知悔改，自上開強制戒治執行完畢後（即92年
      3 月12日起算）5 年內，復基於接續施用第2 級毒品甲基
      安非他命之單一犯意，自95年12月13日某時起，至96年1
      月8 日凌晨4 時許止，在其位於苗栗縣頭份鎮流東里13鄰
      老崎26號住處，以每1 、2 日施用1 次之頻率，將甲基安
      非他命放置於吸食器內，並以火加熱燒烤後使成煙霧，再
      加以吸食之方式，接續施用第2 級毒品甲基安非他命多次
      。嗣甲○○因另涉竊盜案件（由檢察官另案偵辦中），苗
      栗縣警察局刑警大隊員警，於96年1 月8 日下午1 時20分
      許，持本院核發之搜索票，至甲○○上開住處搜索時，警
      方除在房間內扣得甲○○所有甲基安非他命1 包（含袋重
      0.3 公克）、吸食器1 組外，並將甲○○帶回警局後，經
      徵得甲○○同意，對其採尿送請檢驗結果，其尿液確呈有
      安非他命、甲基安非他命陽性反應，始知悉上情。
（四）甲○○復另基於施用第2 級毒品甲基安非他命之犯意，於
      96年2 月3 日上午7 時40分許被警查獲前4 日內某時許，
      在某不詳地點，以不詳方式，非法施用第2 級毒品甲基安
      非他命1 次。嗣新竹市警察局第3 分局朝山派出所員警，
      持本院核發之搜索票，至甲○○上開住處搜索，除在甲○
      ○房間內扣得甲○○所有甲基安非他命1 包（含袋重0.04
      公克）、吸食器1 組、藥鏟3 支及分裝袋7 個外，並將甲
      ○○帶回派出所，徵得甲○○同意，對其採尿送請檢驗結
      果，其尿液仍呈有甲基安非他命陽性反應，始知悉上情。
（五）案經苗栗縣警察局移送臺灣苗栗地方法院檢察署檢察官偵
      查起訴，及由新竹市警察局第3 分局報請同署檢察官追加
      起訴。
二、證據名稱：
（一）本案起訴部分：
 （1）被告甲○○於警詢時及偵、審中之自白。
 （2）濫用藥物尿液檢驗檢體監管紀錄表1 份。
 （3）正修科技大學超微量研究科技中心96年1 月29日檢驗報告
      影本1 紙。
 （4）苗栗縣警察局刑警大隊查獲違反毒品危害防制條例嫌疑人
      尿液檢體編號對照表影本1紙。
 （5）扣案之甲基安非他命1 包（含袋重0.3 公克）、吸食器1
      組。
 （6）全國施用毒品案件紀錄表、刑案資料查註紀錄表、臺灣高
      等法院被告前案紀錄表。
（二）追加起訴部分：
 （1）被告甲○○本院審理中之自白。
 （2）照片10張。
 （3）新竹市警察局辦理煙毒、麻醉藥品案尿液送驗受檢人真實
      姓名代號對照表暨送驗登記簿影本1紙。
 （4）昭信科技顧問股份有限公司濫用藥物尿液檢體檢驗報告影
      本1 紙。
 （5）扣案之甲基安非他命1 包（含袋重0.04公克）、吸食器1
      組、藥鏟3 支及分裝袋7 個。
 （6）刑案資料查註紀錄表、臺灣高等法院被告前案紀錄表。
三、論罪科刑理由：
（一）核被告甲○○於犯罪事實欄（三）、（四）所為，均係犯
      毒品危害防制條例第10條第2 項之施用第2 級毒品罪。其
      非法持有甲基安非他命之低度行為，應為施用之高度行為
      所吸收，不另論罪。被告甲○○於犯罪事實欄（三）多次
      施用第2 級毒品之犯行，因時間相當緊密，具有高度之成
      癮性，應論以接續犯。查被告甲○○有犯罪事實欄（一）
      之前科紀錄，有上開前科表在卷足憑，5 年內因故意再犯
      本件有期徒刑以上刑之罪，為累犯，應依刑法第47條第1
      項之規定，加重其刑。被告甲○○所犯上開2 罪，犯意各
      別，且間隔已久，應分論併罰。爰審酌被告甲○○一再非
      法施用毒品，理應重罰，惟念其所犯僅戕害個人身心健康
      ，犯後又能坦白承認，節省有限之司法資源等一切情狀，
      分別量處如主文所示之刑，並定其應執行之刑，以資懲儆
      。
（二）至第1 次扣案之甲基安非他命1 包（含袋重0.3 公克）、
      第2 次扣案之甲基安非他命1 包（含袋重0.04公克），因
      屬第2 級毒品，均應依毒品危害防制條例第18條第1 項前
      段之規定，予以宣告沒收銷燬之。至第1 次扣案之吸食器
      1 組，第2 次扣案之吸食器1 組、藥鏟3 支及分裝袋7 個
      ，均係被告甲○○所有，供其施用第2 級毒品甲基安非他
      所用之物，已據被告甲○○供述甚明，以上扣案物品，則
      應另依刑法第38條第1 項第2 款之規定，予以宣告沒收。
四、應適用之法條：
（一）刑事訴訟法第273 條之1 第1 項、第299 條第1 項前段、
      第310 條之2、第454 條第1 項。
（二）毒品危害防制條例第10條第2 項。
（三）刑法第11條前段、第47條第1 項、第51條第5 款、第38條
      第1 項 第2 款。
五、本判決係依刑事訴訟法第310 條之2 、第454 條第1 項製作
    ，依法僅記載當事人欄、主文、犯罪事實、證據名稱以及應
    適用之法條，其中犯罪事實部分，依同法第308 條之修正立
    法理由，亦僅記載犯罪構成要件事實，關於刑罰加重事由（
    含累犯在內）免予記載（法院辦理刑事訴訟案件應行注意事
    項第144 點參照），但仍於主文予以表明，並於應適用之法
    條欄予以引用。如不服本判決，應於判決送達之日起10日內
    ，向本院提起上訴。
本案經檢察官李基彰到庭執行職務。
中　　華　　民　　國　　96　　年　　4　   月　　10    日
                  刑事第三庭法　官　柳  章  峰
附記論罪之法條全文：
毒品危害防制條例第10條
施用第一級毒品者，處6 月以上5 年以下有期徒刑。
施用第二級毒品者，處3 年以下有期徒刑。
公　訴　人　臺灣苗栗地方法院檢察署檢察官
被　　　告　甲○○　男　45歲（民國○○年○月○○日生）
　　　　　　　　　　身分證統一編號：Ｚ000000000號
　　　　　　　　　　住苗栗縣頭份鎮流東里13鄰老崎26號
上列被告因毒品危害防制條例案件，經檢察官提起公訴 （96年度毒偵字第189號
），本院判決如下：
    主  文
甲○○
　　事  實
甲○○
    理  由
中　　華　　民　　國　　96　　年　　4 　　月　　10　　日
                  刑事第三庭    法　官　柳章峰
以上正本與原本無異
中　　華　　民　　國　　96　　年　　4 　　月　　10　　日
如不服本判決應於送達後10日內向本院提出上訴狀
   　　                     　　書記官　陳采瑜
